【裁判字號】    90,交聲更,4
【裁判日期】    900729
【裁判案由】    違反道路交通管理處罰條例聲明異議
【裁判全文】
臺灣士林地方法院交通事件裁定                        九十年度交聲更字第四號
    原處分機關  臺北巿交通事件裁決所
    異  議  人
    即受處分人  甲○○
右列受處分人因違反道路交通管理處罰條例案件，對於臺北市交通事件裁決所民國八
十九年十月十九日北市裁三字第駕裁二二—ＡＱ0000000號違反道路交通管理
事件之處分聲明異議，經本院於八十九年十二月七日以八十九年交聲字第四四九號裁
定駁回其異議後，受處分人不服提起抗告，經臺灣高等法院於九十年三月三十日以九
十年交抗字第二二號將原裁定撤銷，發回本院，本院裁定如左：
        主  文
原處分撤銷。
甲○○不罰。
        理  由
一、本件原處分機關裁處意旨略以：異議人即受處分人甲○○，於民國八十九年八月
    八日下午一時十分許，將所駕駛之車牌號碼ＣＵ—三七五七號自小客車，擅自停
    放於臺北市○○○路○段二四○巷劃有禁止臨時停車紅線路旁，經臺北市政府警
    察局中正第二分局員警拍照存證掣單舉發，因認其有違反道路交通管理處罰條例
    第五十六條第一項第一款之規定，並經裁處罰鍰新台幣六百元。受處分人聲明異
    議之主要理由：伊不否認有停車於該處，惟該處地點上之紅線，非台北市交通管
    制工程處所劃設等語資為抗辯。
二、按汽車駕駛人停車時，在禁止臨時停車處所停車者，處新台幣六百元以上一千二
    百元以下罰鍰，道路交通管理處罰條例第五十六條第一項第一款固定有明文。其
    中關於道路交通標線之設置，依道路交通管理處罰條例第九十二條規定，應依交
    通部會同內政部訂定之「道路交通標誌標線號誌設置規則」加以規範，依該規則
    第一百四十九條第一項第五款規定：「標線依其型態原則上分類如左：線條—以
    實線或虛線標繪於路面或緣石上，用以管制交通者，原則上區分如左：紅實線—
    設於路側，用以禁止臨時停車。」，然該規則第四條同時也規定：「標誌、標線
    、號誌之設置、養護及號誌之運轉，由主管機關依其管轄辦理之。」，第五條亦
    規定：「本規則所稱主管機關，指公路主管機關、市區道路主管機關及警察機關
    。」，因此非前開規則第五條所謂之主管機關以外之機關、法人或私人等縱使於
    路面上繪有「紅色線條」，亦不因而生禁止臨時停車之效力，核先敘明。
三、經查：(一)、依逕行舉發之照片所示，本件異議人停車之地點係在臺北市○○○路
    ○段二四○巷十三號門前，業據台北市政府警察局水源派出所警員馬懷志持該照
    片至現場查看屬實，有臺灣高等法院刑事案件審理單之記載可稽（附於臺灣高等
    法院九十年交抗字第二二號卷宗第九頁）。(二)、又關於台北市○○○路○段二四
    ○巷十三號前之紅線，並非主管機關台北市交通管制工程處所劃設，亦有該處九
    十年三月二十一日北市交工程字第九○六○九六九三○○號函在卷可稽。(三)、從
    而，揆諸前開理由二之說明，本件異議人停車之路面上雖繪有「紅色線條」，尚
    不生禁止臨時停車之效力。原處分機關未予詳查，遽認異議人有「在劃有紅線路
    段停車」之違規，而予裁罰，即有可議之處。異議人以此為由聲明異議，為有理
    由，自應由本院撤銷原處分，而為異議人不罰之裁定。
四、據上論斷，應依道路交通案件處理辦法第二十條前段，裁定如主文。
中      華      民      國      九十      年      七    月    二十九    日
                              臺灣士林地方法院交通法庭
                                  法  官 林政佑
右正本證明與原本無異。
如不服本裁定，應於送達後五日內，向本院提出抗告狀。
                                  書記官 蘇彥宇
中      華      民      國      九十      年      七    月    三十一    日


司法院資訊處製作；財團法人民間司法改革基金會備份。
